臺灣臺南地方法院刑事判決　　　　　　　　　　　　　九十年度易字第二三五三號
　　公　訴　人　臺灣台南地方法院檢察署檢察官
　　被　　　告　甲○○
右列被告因妨害公務案件，經檢察官提起公訴（九十年度偵字第一○三四七號），本
院判決如左：
    主  文
甲○○傷害人之身體，處有期徒刑拾月。
    事  實
一、甲○○曾有妨害自由、贓物等前科（尚不構成累犯），現仍因公共危險等案件羈
    押於台灣台南看守所，適於民國九十年八月二十二日為台南縣警察局永康分局借
    提外出查證案情，同日下午六時許永康分局偵查員曹連財、陳弘源將甲○○解送
    本署複訊後，台灣台南地方法院檢察署檢察官諭令曹、陳二員將甲○○解還台灣
    台南看守所，因甲○○陳述身體不適，曹、陳二員遂令其單獨坐於座車後座，由
    陳弘源偵查員駕駛車輛，詎行經歸仁分局約一百公尺處，甲○○明知曹、陳二員
    係依法執行職務之公務員，於警員執行上開職務時，竟基於傷害之單一犯意，先
    以所戴手銬自後勒住坐於右前座曹連財之頸部，並向後猛拉，致曹連財前頸部瘀
    血，陳弘源見狀立即停下車輛，轉身欲拉開甲○○雙手時，甲○○承前同一犯意
    ，接續以腳踹陳員，並以手抓其手臂，致陳弘源左前臂抓傷、左前臂內側瘀血、
    右前臂擦傷、右前臂瘀血。嗣經曹、陳二員合力將甲○○制服後，始將之解還台
    南看守所。
二、案經曹連財、陳弘源告訴暨台南縣警察局歸仁分局報請台灣台南地方法院檢察署
    檢察官偵查起訴。
    理  由
一、訊之被告甲○○於本院審理時坦承犯行，惟辯稱：係因警察借提之過程有打伊，
    伊才會據以報復云云。經查，被告因涉犯公共危險等罪嫌，為台灣台南地方法院
    檢察署九十年度偵字第八八四○號案件偵查中，並經台灣台南地方法院裁定押
    ，九十年八月二十二日台南縣警察局永康分局經核准提解被告外出查證，同日下
    午查證完畢，解送台灣台南地方法院檢察署訊問後，由檢察官諭令永康分局偵查
    員曹連財、陳弘源將被告解還台灣台南看守所，於解還途中，被告於後座以雙手
    所帶手銬自後勒緊坐於駕駛座右側之偵查員曹連財，並向後猛拉，致曹連財前頸
    部瘀血，有照片、診斷證明書附卷可佐，而駕駛之偵查員陳弘源見狀，轉身欲拉
    開被告之手時，遭被告以腳踹其手臂，並抓其手臂，致左前臂抓傷、左前臂內側
    瘀血、右前臂擦傷、右前臂瘀血，亦有診斷證明書附卷，復經渠等提出報告書，
    並於偵查中證述綦詳，其與被告自白大致相符，應堪採信。又被告於翌次檢察官
    至看守所偵訊時猶供稱：「…二位警察還跟我回去看老婆、小孩對我很好，為何
    發生此是不清楚」（見九十年九月六日偵訊筆錄），故應無遭警方毆打乙事，其
    所辯尚屬無稽。本件事證已甚明確，被告犯行堪以認定。
二、核被告所為係犯刑法第一百三十五條第一項之妨害公務罪、及第二百七十七條第
    一項之傷害罪。其當場接續害曹連財、陳弘源，為法律概念上之一行為，其以一
    行為傷害二人係同種想像競合犯，應依刑法第五十五條規定，從一傷害罪處斷，
    公訴人認其有連續犯之關係，似有未恰，併與敘明。又被告所犯兩罪間，有想像
    競合關係，應依刑法第五十五條之規定從一重之傷害罪處斷。爰審酌被告無視公
    權力之存在，竟於解外查案時，仍施暴力於執行職務之警員，其情惡劣及其犯罪
    之動機、目的、手段、所生危害、犯罪後坦承犯行等一切情狀，量處如主文所示
    之刑，以資懲儆。
據上論斷，應依刑事訴訟法第二百九十九條第一項前段，刑法第五十六條、第一百三
十五條第一項、第二百七十七條第一項、第五十五條前段，罰金罰鍰提高標準條例第
一條前段，判決如主文。
中    華    民    國      九十一        年      一      月      十七    日
                                  臺灣臺南地方法院刑事第三庭
                                          法  官  蔡 奇 秀
右正本證明與原本無異。
如不服本判決，應於判決送達後十日內，向本院提出上訴狀。
                                          書記官  尹 之 玲
中    華    民    國      九十一        年      一      月      十七    日
附錄本案論罪科刑法條全文：
刑法第一百三十五條第一項：
    第二百七十七條第一項：傷害人之身體或健康者，處三年以下有期徒刑、拘役或
                          一千元以下罰金。
